臺灣板橋地方法院刑事判決　　　　　　 100年度訴字第2248號
公　訴　人　臺灣板橋地方法院檢察署檢察官
被　　　告　呂品儀
指定辯護人　本院公設辯護人吳天明
上列被告因違反毒品危害防制條例案件，經檢察官提起公訴（10
0年度偵字第20778號）及移送併辦（同署100年度偵字第24579號
），本院判決如下：
    主  文
呂品儀共同販賣第二級毒品，處有期徒刑壹年拾月，扣案販賣第
二級毒品所用之NOKIA 廠牌行動電話壹支（含門號0000000000號
SIM 卡壹張）沒收；未扣案之販賣第二級毒品所得財物新臺幣貳
仟伍佰元沒收，如全部或一部不能沒收時，以其財產抵償之。又
共同販賣第二級毒品，處有期徒刑壹年拾月，扣案販賣第二級毒
品所用之NOKIA 廠牌行動電話壹支（含門號0000000000號SIM 卡
壹張）沒收；未扣案之販賣第二級毒品所得財物新臺幣貳仟伍佰
元沒收，如全部或一部不能沒收時，以其財產抵償之。又共同販
賣第二級毒品，處有期徒刑壹年拾月，扣案販賣第二級毒品所用
之NOKIA 廠牌行動電話壹支（含門號0000000000號SIM 卡壹張）
沒收；未扣案之販賣第二級毒品所得財物新臺幣貳仟伍佰元沒收
，如全部或一部不能沒收時，以其財產抵償之。應執行有期徒刑
參年，扣案販賣第二級毒品所用之NOKIA 廠牌行動電話壹支（含
門號0000000000號SIM 卡壹張）沒收；未扣案之販賣第二級毒品
所得財物新臺幣柒仟伍佰元沒收，如全部或一部不能沒收時，以
其財產抵償之。
    事  實
一、呂品儀明知甲基安非他命為毒品危害防制條例所管制之第二
    級毒品，依法不得持有、轉讓及販賣，竟與真實姓名年籍不
    詳、綽號「姊仔（台語）」之成年女子，基於販賣第二級毒
    品甲基安非他命之犯意聯絡，於：
  (一)民國99年10月24日14時32分許，先由綽號「姊仔」之人以不
    詳方式取得不詳數量之第二級毒品甲基安非他命後，再由呂
    品儀持門號0000000000號行動電話與李長陽持用之門號0000
    000000號行動電話聯絡報價，雙方就交易毒品之數量及金額
    均達成合意後，呂品儀即與李長陽相約在臺北縣新莊市（現
    改制為新北市新莊區，下同）中山路1 段之「大宅門理容院
    」前，以新臺幣（下同）2,500 元之代價，販售並交付第二
    級毒品甲基安非他命1 公克予李長陽。
  (二)99年11月29日20時7 分許，先由綽號「姊仔」之人以不詳方
    式取得不詳數量之第二級毒品甲基安非他命後，由呂品儀持
    門號0000000000號行動電話與李長陽持用之門號0000000000
    號行動電話聯絡報價，雙方就交易毒品之數量及金額均達成
    合意後，於同日20時44分許，呂品儀即與李長陽相約在臺北
    縣新莊市○○路188 巷5 號之「鴻金寶電影院」前，以2,50
    0 元之代價，販售並交付第二級毒品甲基安非他命1 公克予
    李長陽。
  (三)99年12月10日23時22分許，先由綽號「姊仔」之人以不詳方
    式取得不詳數量之第二級毒品甲基安非他命後，由呂品儀持
    門號0000000000號行動電話與李長陽持用之門號0000000000
    號行動電話聯絡報價，雙方就交易毒品之數量及金額均達成
    合意後，於翌日凌晨0 時16分許，呂品儀即與李長陽相約在
    臺北縣新莊市○○路○ 段之「大宅門理容院」前，以2,500
    元之代價，販售並交付第二級毒品甲基安非他命1 公克予李
    長陽。嗣警方為偵辦李長陽販賣毒品案件，乃聲請對李長揚
    使用之門號0000000000號行動電話實施通訊監察，進而循線
    查獲呂品儀，復於100 年1 月19日17時40分許，持搜索票前
    往呂品儀位於新北市○○區○○路1 段28巷1 弄26號2 樓住
    處執行搜索，並扣得呂品儀所有之NOKIA 廠牌行動電話1 支
    （含門號0000000000號SIM 卡1 張）及安非他命殘渣袋8 個
    等物，而悉上情。
二、案經桃園縣政府警察局龜山分局移送臺灣板橋地方法院檢察
    署檢察官偵查起訴及桃園縣警察局龜山分局移送臺灣桃園地
    方法院檢察署檢察官呈請臺灣高等法院檢察署檢察長核轉臺
    灣板橋地方法院檢察署檢察官偵查後移送本院併案審理。
    理  由
一、按被告以外之人於審判外之陳述，雖不符前4 條之規定，而
    經當事人於審判程序同意作為證據，法院審酌該言詞陳述或
    書面陳述作成時之情況，認為適當者，亦得為證據。當事人
    、代理人或辯護人於法院調查證據時，知有第159 條第1 項
    不得為證據之情形，而未於言詞辯論終結前聲明異議者，視
    為有前項之同意。刑事訴訟法第159 條之5 定有明文。本判
    決所引用之被告呂品儀以外之人於審判外之陳述（包括書面
    陳述），固屬傳聞證據，惟檢察官、被告及辯護人就該等審
    判外陳述之證據能力，於本院準備程序均未予爭執，且迄至
    言詞辯論終結前，就該等證據資料之證據能力亦均未聲明異
    議，本院審酌該等證據資料製作時之情況，查無違法不當及
    證明力明顯過低之瑕疵，亦認為以之作為證據應屬適當，依
    刑事訴訟法第159 條之5 規定，認該等證據資料均有證據能
    力。至以下所引其餘非屬供述證據部分，既不適用傳聞法則
    ，復查無違法取得之情事存在，自應認同具證據能力。
二、前揭犯罪事實，迭據被告於警詢、偵查及本院審理中自白不
    諱，核與證人李長陽於警詢及偵查中【見臺灣板橋地方法院
    檢察署（下稱板檢）100 年度偵字第20778 號偵查卷第47-5
    4 頁、臺灣桃園地方法院檢察署（下稱桃檢）100 年度偵字
    第3542號偵查卷第5-12頁、同上板檢偵查卷第96-99 頁、同
    上桃檢偵查卷第97-104頁】證述之情節相符，復有卷附之證
    人李長陽持用之門號0000000000號行動電話與被告持用之門
    號0000000000號行動電話於99年10月24日、99年11月29日、
    99年12月10至11日之通訊監察譯文可參（詳同上板檢偵查卷
    第23-26 頁、第119 頁、第122-123 頁；同上桃檢偵查卷第
    15-16 頁、第20頁、第23-24 頁），並有臺灣桃園地方法院
    搜索票、自願受搜索同意書、桃園縣政府警察局龜山分局搜
    索扣押筆錄、扣押物品目錄表、扣案物品照片4 張及扣案之
    門號0000000000號行動電話1 支（含SIM 卡1 張）、安非他
    命殘渣袋8 個在卷可佐（詳同上板檢偵查卷第32-40 頁；同
    上桃檢偵查卷第133-139 頁），足認被告前開不利於己之自
    白均與事實相符，堪予採信。綜上，本件事證明確，被告犯
    行洵堪認定，均應依法論科。
三、按共同實施犯罪行為之人，在合同意思範圍以內，各自分擔
    犯罪行為之一部，相互利用他人之行為，以達其犯罪之目的
    者，即應對於全部所發生之結果，共同負責。本件被告自承
    為真實姓名年籍不詳、綽號「姊仔」之成年女子連繫販賣第
    二級毒品安非他命事宜，並以所有上開行動電話作為販毒連
    絡工具，與證人李長陽以行動電話通話取得聯繫後，再從「
    姊仔」處拿取甲基安非他命交予證人李長陽，堪認被告與「
    姊仔」就上開犯行，均相互利用對方之行為，以達販賣第二
    級毒品甲基安非他命之目的，且均已參與謀議或為交付毒品
    之構成要件行為，核被告所為，均係犯毒品危害防制條例第
    4 條第2 項之販賣第二級毒品罪。被告販賣前持有第二級毒
    品甲基安非他命之低度行為，均為其後販賣之高度行為所吸
    收，不另論罪。被告與「姊仔」就上開3 次販賣第二級毒品
    犯行間，有犯意聯絡及行為分擔，均為共同正犯。又被告上
    揭3 次販賣第二級毒品甲基安非他命之犯行，犯意各別，行
    為互殊，應予分論併罰。另臺灣板橋地方法院檢察署檢察官
    以100 年度偵字第24579 號移送併辦之犯罪事實與被告上開
    經起訴並為本院認定有罪之犯罪事實相同，本院自得併予審
    究。被告就本案3 次販賣第二級毒品之犯行，於偵查及本院
    審理時均自白犯罪，皆應依修正後毒品危害防制條例第17條
    第2 項之規定減輕其刑。復以刑事審判旨在實現刑罰權之分
    配之正義，故法院對有罪被告之科刑，應符合罪刑相當之原
    則，使輕重得宜，罰當其罪，以契合社會之法律感情，故刑
    法第57條明定科刑時應審酌一切情狀，尤應注意該條所列10
    款事項以為科刑輕重之標準，並於同法第59條賦予法院以裁
    量權，如認犯罪之情狀可憫恕，認科以最低度刑仍嫌過重者
    ，得酌量減輕其刑，俾使法院就個案之量刑，能適當斟酌。
    本件被告販賣第二級毒品甲基安非他命之次數非多，且均由
    綽號「姊仔」之成年女子提供毒品及決定毒品價格，再由被
    告將毒品交予證人李長陽，被告所圖賺取者，僅是「姊仔」
    提供少許甲基安非他命供己施用之有限利益，其惡性及犯罪
    情節顯與大量走私進口或長期販賣毒品所謂「大盤」或「中
    盤」之毒梟有別，如不論所犯情節輕重，均一律論處所犯販
    賣各罪之法定本刑，實屬情輕法重，過於嚴苛；再參諸被告
    於本案犯罪時年僅29歲，因交友未慎短於思慮而蹈本案，現
    已有正當工作，且為單親家庭，有罹病之母親賴其扶養，此
    有被告之個人年籍資料、工作證明書、戶籍謄本及其母之亞
    東紀念醫院診斷證明書等在卷可稽（詳本院卷第20-22 頁）
    ，被告雖得依毒品危害防制條例第17條第2 項之規定減輕其
    刑，然減輕後之刑度與其犯罪情節相較，猶嫌過重，客觀上
    足以引起一般同情，堪予憫恕，爰就被告3 次販賣第二級毒
    品犯行，均依刑法第59條之規定遞酌減其刑，以符合罪刑相
    當原則。爰審酌被告未思努力進取，明知毒品對於人體健康
    有莫大之戕害，為圖一己之私利，竟漠視毒品之危害性，而
    販賣毒品牟利，危害他人健康及社會風氣甚鉅，惟念其並無
    前科，素行尚佳，有臺灣高等法院被告前案紀錄表1 份在卷
    為憑，且其於犯罪後始終坦承犯行，態度良好，兼衡其生活
    狀況、犯罪之動機、目的、手段、販賣毒品之數量、所得利
    益等一切情狀，就其3 次販賣第二級毒品犯行，分別量處如
    主文所示之刑，並定其應執行之刑，以資懲儆。
四、扣案之MOKIA 廠牌行動電話手機1 支（含門號0000000000號
    SIM 卡1 張），為被告所有、用以聯絡其販賣第二級毒品事
    宜所用之物，業據被告於本院審理中供述明確，復有前引通
    訊監察譯文在卷可稽，應依毒品危害防制條例第19條第1 項
    規定宣告沒收。又按毒品危害防制條例第19條第1 項規定：
    「犯第4 條至第9 條、第12條、第13條或第14條第1 項、第
    2 項之罪者，其供犯罪所用或因犯罪所得之財物，均沒收之
    ，如全部或一部不能沒收時，追徵其價額或以其財產抵償之
    。」，係採義務沒收主義，以徹底杜絕行為人貪取暴利之誘
    因、工具與結果，凡供販賣毒品所用或因犯罪所得之財物，
    祇要屬於被告所有，即應宣告沒收，不能沒收時，追徵其價
    額或以其財產抵償之，法院並無斟酌沒收與否之餘地，應義
    務宣告沒收者，亦不以當場經搜獲扣押者為限。又因販賣毒
    品罪所取得之一切對價，不能與一般正常之營利事業僅計算
    其營利所得之情形相提並論，不問其原屬供販賣所用之成本
    或因此所得之利潤，均應概予沒收（最高法院96年度台上字
    第5242號判決意旨參照）。查被告如事實欄一所示3 次販賣
    第二級毒品予證人李長陽之犯行，犯罪所得共計7,500 元，
    雖未扣案，仍應依毒品危害防制條例第19條第1 項規定沒收
    之，如全部或一部不能沒收時，以被告之財產抵償之。另按
    共同正犯犯罪所得之財物為新台幣時，為避免執行時發生重
    複沒收、抵償之情形，各共同正犯間係採連帶沒收主義，於
    裁判時應諭知被告共同犯罪所得之財物應與其他共同正犯連
    帶沒收（參照最高法院97年台上字第3745號判決），本件被
    告與「姊仔」共同販賣第二級毒品甲基安非他命所得價金共
    7,500 元，係因販毒所得之財物，本應與共犯「姊仔」連帶
    沒收，如全部或一部不能沒收時，連帶以渠等財產抵償之，
    然因本件共犯「姊仔」之真實身份不詳，既無執行時發生重
    複沒收、抵償之可能，故主文中即無諭知與共犯「姊仔」連
    帶沒收，如全部或一部不能沒收時，連帶以其財產抵償之必
    要。至扣案之安非他命殘渣袋8 個，均為被告施用第二級毒
    品甲基安非他命所遺留之物，與本案無涉，且無證據證明其
    內尚有毒品殘留，爰不予宣告沒收，附此敘明。
據上論斷，應依刑事訴訟法第299 條第1 項前段，毒品危害防制
條例第4 條第2 項、第17條第2 項、第19條第1 項，刑法第11條
、第28條、第51條第5款、第59條，判決如主文。
本案經檢察官吳孟竹到庭執行職務。
中    華    民    國   100    年    12    月    7     日
                  刑事第五庭  審判長法  官  李 幼 
                                    法  官  鄭 凱 文
                                    法  官  劉 凱 寧
以上正本證明與原本無異。
如不服本判決應於收受送達後10日內向本院提出上訴書狀，並應
敘述具體理由；其未敘述上訴理由者，應於上訴期間屆滿後20日
內向本院補提理由書（均須按他造當事人之人數附繕本）「切勿
逕送上級法院」。
                                    書記官  林 伶 芳
中    華    民    國   100    年    12    月    8     日
附錄本案論罪科刑法條全文：
毒品危害防制條例第4條
製造、運輸、販賣第一級毒品者，處死刑或無期徒刑；處無期徒
刑者，得併科新臺幣2 千萬元以下罰金。
製造、運輸、販賣第二級毒品者，處無期徒刑或7 年以上有期徒
刑，得併科新臺幣1 千萬元以下罰金。
製造、運輸、販賣第三級毒品者，處5 年以上有期徒刑，得併科
新臺幣7 百萬元以下罰金。
製造、運輸、販賣第四級毒品者，處3 年以上10年以下有期徒刑
，得併科新臺幣3 百萬元以下罰金。
製造、運輸、販賣專供製造或施用毒品之器具者，處1 年以上7
年以下有期徒刑，得併科新臺幣1 百萬元以下罰金。
前5 項之未遂犯罰之。